最　高　行　政　法　院　裁　定　　　　　　　　　　九十一年度裁字第七二○號
　　抗　告　人　億福建設股份有限公司
　　代　表　人　甲○○
　　訴訟代理人　許景鐿律師
　　相　對　人　臺中縣政府
　　代　表　人　黃仲生
右抗告人因與相對人間有關建築事務事件，對於中華民國九十年四月三十日臺中高等
行政法院九十年度訴字第一二三號裁定提起抗告，本院裁定如左︰
　　主  文
抗告駁回。
抗告訴訟費用由抗告人負擔。
　　理  由
一、按抗告法院認抗告為不合法或無理由者，應為駁回抗告之裁定，行政訴訟法第二
    百七十二條準用民事訴訟法第四百九十二條第一項定有明文。
二、本件抗告意旨略謂：（一）、訴願法第一條第一項明定：『人民對於中央或地方
    機關之行政處分，認為違法或不當，致損害其權利或利盆者，得依本法提起訴願
    。但法律另有規定者，從其規定。』、同法第十四條第一項明定：『訴願之提起
    ，應自行政處分達到或公告期滿之次日起三十日內為之。』同法第五十七條規定
    ：『訴願人在第十四條第一項所定期間向訴願管轄機關或原行政處分機關作不服
    原行政處分之表示，視為已在法定期間內提起訴願。但應於三十日內補送訴願書
    。』。（二）、司法院院字第二五七一號解釋文揭櫫：『人民對於官署之處分，
    於訴願期限內向原處分官署聲明異議者，有遵守期限之效力，業經本院以院字第
    一四一五號就舊訴願法第五條解釋在案，現行訴願法第四條與舊訴願法第五條相
    同，其關係條文，兩法亦無差異，不限訴願決定，於決定書到達之次日起，三十
    日內向原決定官署提起再訴願書，自亦遵守期限之效力。』。（三）、本件，訴
    願人之一林寶美於八十九年四月十四日確曾提出對名人華廈需拆除之違法行政處
    分不服之異議書，此除有異議書影本外，並有臺中縣大里市公所八十九年八月十
    四日八九里市秘字第二一九七七號函可稽，準此而言，訴願人之一林寶美業已完
    全遵守前開提起訴願之法定期間及對違法行政處分不服聲明異議之表示。（四）
    、既有林寶美於合法異議期間提出對相對人之行政處分異議，則訴願之前提要件
    業已具備，程序上並無任何缺失，蓋訴願人林寶美之合法訴願不受億福公司未於
    合法異議期間提起之影響。詎料，原審法院竟以九十年度訴字第一二三號裁定以
    抗告人未於合法異議期間提出異議為由，不符訴願提起之程序要件，自程序上駁
    回抗告人之訴，原裁定顯與法有違，應予廢棄。（五）、內政部八十九年十一月
    十六日台（八九）內訴宇第0000000號訴願決定書一則載明億福公司為訴
    願人、二則載明訴願人如有不服，得於決定書送達之次日起二個月內向高等行政
    法院提起行政訴訟。準此而言，抗告人於九十年一月十六日提起行政訴訟並無違
    法之處等語。
三、原裁定以：『一、按訴願之提起，應自行政處分達到或公告期滿之次日起三十日
    內為之。訴願事件，提起訴願逾法定期間或未於訴願法第五十七條所定期間內補
    送訴願書者，應為不受理之決定，分別為同法第十四條第一項及第七十七條第二
    款所明定。二、本件原告（即抗告人，下同）因興建之坐落臺中縣大里市○○里
    ○○路五十六號名人華廈房屋，為被告（即相對人，下同）認屬「九二一集集大
    地震」致朽壞而為有倒塌、危害公共安全，應予強制拆除之建築物，而以八十九
    年四月十一日八九府工建字第九九六五四號函通知並公告強制拆除，如有異議，
    應於接獲通知後五日內申請緩拆；公告期間自八十九年四月十二日至八十九年四
    月十九日止。原告於八十九年四月十七日收受臺中縣政府之處分書後，並未於通
    知所定或公告期間內提出異議，有收件回執及臺中縣大里市公所八十九年七月十
    七日八九里市工字第一七八一○號函在卷可稽。原告遲至八十九年八月七日始提
    起訴願，早逾前開不變期間，有上蓋收文日期戳章之訴願書可按，訴願決定機關
    未依首揭規定不予受理而從實體審酌駁回其訴願，雖有未合，然其結果一致。原
    告復對之提起行政訴訟，顯非合法，應予駁回。』為由，裁定駁回抗告人在原審
    之訴。經查，本件抗告人提出第三人林寶美等人出具之異議書、臺中縣政府八十
    九年八月十一日八九府畫服字第二二○九二號函、臺中縣大里市公所八十九年八
    月十四日八九里市秘字第二一九七七號函等影本，用以證明第三人林寶美曾於八
    十九年四月十四日提出異議書。惟尚不得據之認抗告人已於規定期間內異議而申
    請緩拆；況第三人林寶美已具領臺中縣大里市公所九二一震災房屋全倒戶救助金
    ，有臺中縣大里市公所九二一震災房屋全倒戶救助金清冊附於訴願卷可按。抗告
    人於八十九年四月十七日收受原處分，既未於規定期間內異議而申請緩拆，復遲
    至八十九年八月七日始提起訴願，已逾訴願期間，其在原審之訴，難謂合法，應
    予駁回；又抗告人於訴願決定書所記載之提起行政訴訟期間內提起行政訴訟，僅
    係其起訴未逾越法定期間，並非謂其已逾訴願期間之訴願為合法。綜上所述，原
    裁定並無不合，抗告人以前揭抗告意旨，主張原裁定有違背法令之情形，核屬法
    律上見解之歧異，本件抗告難認有理由，應予駁回。
四、依行政訴訟法第二百七十二條、第一百零四條、民事訴訟法第四百九十二條第一
    項、第九十五條、第七十八條，裁定如主文。
中　　華　　民　　國　　九十一　　　年　　　七　　　　月　　二十五　　　日
                    最 高 行 政 法 院  第 三 庭
                                審 判 長 法  官　　　葉　振　權
                                         法  官      林　家　惠
                                         法  官　　　林　茂　權
                                         法  官　　　吳　錦　龍
                                         法  官　　　劉　鑫　楨
右  正  本  證  明  與  原  本  無  異
　　　　　　　　　　　　　　　　　　　　 法院書記官　陳　盛　信
中　　華　　民　　國　　九十一　　　年　　　七　　　　月　　二十六　　　日
